臺灣臺北地方法院刑事判決　　　　　　　　　　　　　九十一年度易字第二九四號
　　公　訴　人　臺灣臺北地方法院檢察署檢察官
　　被　　　告　甲○○
　　選任辯護人　曹運蘭律師
右列被告因誣告案件，經檢察官聲請簡易判決處刑（九十年度偵字第一○四七三號號
），本院簡易庭認應適用通常程序，移由本院審理，本院判決如左：
    主  文
甲○○未指定犯人，而向該管公務員誣告犯罪，處拘役拾日，如易科罰金，以佰
元折算壹日，緩刑年。
    事  實
一、甲○○明知其駕駛之七Ｇ－七二一七號自用小客車（其母林貴妹所有），係其於
    民國八十九年四月間在台北縣烏來附近肇事，致車頭與底盤全毀、車尾擦撞，經
    送請佳正汽車有限公司（下稱佳正公司）修理，惟因修理費用過鉅，乃於同年五
    月初透過佳正公司人員薛勝文之介紹，以新台幣一萬元之代價售予江建輝，並未
    失竊者，竟於同年五月八日其母林貴妹詢及該車所在時，謊稱該車於桃園失竊，
    與不知情之其母林貴妹於當日下午六時許，至桃園縣警察局龜山分局大坑派出所
    謊報車輛失竊，未指定犯人而誣告他人犯罪。嗣於檢察官偵辦江建輝涉嫌竊盜案
    件時，甲○○於九十年二月二十六日檢察官偵訊時，自白其明知該車確未失竊，
    但騙其母該車失竊而邀同報案等語，經檢察官循線偵悉上情。
二、案經台灣台北地方法院檢察署檢察官自動檢舉偵查起訴。
    理  由
一、右揭被告甲○○對其明知該自用小客車並未失竊，卻謊稱該車失竊，而未指定犯
    人誣告他人犯罪之事實，業據其於檢察官偵訊（見八十九年度偵字第一○○五九
    號卷第六十八頁至第七十頁）及本院審理時坦承不諱，核與證人即購買該車之江
    建輝（見前開偵卷第四頁至第五頁、第五十五頁、第六十一頁及第七十頁）、佳
    正公司人員薛勝文（見前開偵卷第六十七頁、第七十頁）及被告之母林貴妹（見
    前開偵卷第六頁）於檢警偵訊時證述之情節相符，並有該七Ｇ－七二一七號車輛
    竊盜、車牌失竊資料個別查詢報表（見前開偵卷第三十五頁）、車籍資料（包含
    電子計算機統一發票及電子計算機開立專用汽車出廠與貨物完稅照證，見前開偵
    卷第二十八頁至第三十二頁）在卷可稽，堪信被告任意性自白與事實相符。至於
    被告於檢察官偵訊及本院審理時一再堅稱該車並未賣與江建輝，而係交由江建輝
    修理云云，並非真正，業據證人江建輝、薛勝文於檢警偵訊時證述甚詳，互核相
    符（參見前開偵卷頁次），且被告既認佳正公司修理費用過鉅，又辯稱其將該車
    交予江建輝修理，未約定修理費用云云（見本院九十一年四月十六日筆錄），顯
    與常情不合，足認該車係被告撞毀後，因修理費用過鉅，經由薛勝文介紹賣予江
    建輝等情為真正，被告所辯不足採，但不論該車係被告因出售或因送修而交付江
    建輝，均與被告自白其明知該車並未失竊及嗣後報案失竊之事實無礙，是其辯解
    雖未完全供認，但其未完全供認事項，與其自白確有誣告之犯罪事實無關，故仍
    應認被告於誣告他人犯罪後，已於檢察官九十年四月三十日就該誣告之犯罪（江
    建輝竊盜案）為不起訴處分（見前開第一○○五九號偵卷第九十頁至第九十一頁
    ）確定前自白犯罪（最高法院二十八年上字第二○○一號判例參照），且對本院
    前開認定之犯罪事實無礙。本件事證明確，被告犯行堪以認定。
二、核被告所為，係犯刑法第一百七十一條第一項之未指定犯人誣告罪。其於誣告他
    人犯罪後，於其所誣告之案件（江建輝竊盜案）經檢察官為不起訴處分確定前自
    白，應依刑法第一百七十二條之規定減輕其刑。爰審酌被告犯罪之動機、手段、
    目的、生活狀況、犯罪後之態度等一切情狀，量處如主文所示之刑，並諭知易科
    罰金之折算標準。查被告未曾受有期徒刑以上刑之宣告，有台灣高等法院檢察署
    刑案紀錄簡覆表在卷可稽，其年輕識淺，目前正在服兵役中，經此教訓後，應知
    警惕，當無再犯之虞，本院因認對其所宣告之刑以暫不執行為適當，爰併予宣告
    緩刑三年，以啟自新。
據上論斷，應依刑事訴訟法第四百五十二條、第二百九十九條第一項前段，刑法第一
百七十一條第一項、第一百七十二條、第四十一條第一項前段、第七十四條第一款，
罰金罰鍰提高標準條例第一條前段、第二條，判決如主文。
本案經檢察官劉承武到庭執行職務
中     華     民      國    九十一    年      四      月  二十五       日
                                  臺灣臺北地方法院刑事第三庭
                                      法  官  劉  台  安
右正本證明與原本無異。
如不服本判決，應於判決書送達後十日內，向本院提出上訴狀。
                                      書記官  張  汝  琪
中     華     民      國    九十一    年      四      月  二十五       日
附錄本案論罪科刑法條全文
刑法第一百七十一條
未指定犯人，而向該管公務員誣告犯罪者，處一年以下有期徒刑、拘役或三百元以下
罰金。
未指定犯人而偽造、變造犯罪證據，或使用偽造、變造之犯罪證據，致開始刑事訴訟
程序者，亦同。
